【裁判字號】    90,交易,473
【裁判日期】    900816
【裁判案由】    過失致死
【裁判全文】
臺灣臺中地方法院刑事判決                          九十年度交易字第四七三號
    公  訴  人  臺灣台中地方法院檢察署檢察官
    被      告  甲  ○
右列被告因過失致死案件，經檢察官提起公訴 (九十年度偵字第九八六一號)本院判
決如左：
    主  文
甲○服用酒類，不能安全駕駛動力交通工具而駕駛，處有期徒刑肆月；又因過失致人
於死，處有期徒刑拾月；應執行有期徒刑壹年，緩刑肆年。
    事  實
一、甲○於民國九十年一月二十九日下午三時許，與友人一同飲用補藥酒後，已呈酒
    醉狀態而不能安全駕駛動力交通工具，竟不顧公眾安危，猶於同日下午六時許，
    駕駛車牌ＰＡ｜三○六八號自用小客車，沿台中縣大安鄉○○路往大甲方向行駛
    ，於同日下午六時二十四分許，途經興安路二八三號前時，本應注意不得酒醉駕
    車；汽車在市區道路行駛，時速不得超過四十公里；並應注意車前狀況及隨時採
    取必要之避煞及停車措施，而依當時天候晴天、夜間有照明、路面乾燥無缺陷，
    亦無障礙物，視距良好之情形下，並無不能注意之情事，竟疏未注意及此，冒然
    以時速六、七十公里之速度超速行駛，且因酒醉駕車注意力無法集中，自後方撞
    及同向牽腳踏車步行於興安路右側路旁之Ｋｕｍｐｈｏｏｋａｅｗ  Ｍｒｓ．Ｊ
    ｉｔｔａ後，旋於興安路與福安路口，撞及行駛於興安路對向車道，由王志文所
    駕駛之車牌ＰＪ｜九四三○號自用小貨車，始停止行進。致Ｋｕｍｐｈｏｏｋａ
    ｅｗ  Ｍｒｓ．Ｊｉｔｔａ受有頭部外傷合併顱腦損傷等傷害，經送醫急救，延
    至同年一月三十一日下午四時許，因心肺衰竭不治死亡。嗣經警據報至現場處理
    後，於同日晚間七時四十七分許以抽血方式測得甲○血液中酒精濃度測定值仍高
    達○、二○Ｇ％（起訴書誤載為每公升○．二毫克）換算其吐氣酒精濃度為每公
    升一、○毫克。
二、案經檢察官相驗後自動檢舉偵查起訴。
    理  由
一、右揭事實，已据被告甲○於偵審中供認不諱，核與目擊證人即被害人同事Ｈｕａ
    ｎｇｔｒａｋｕｌ  Ｍｒｓ．Ｔｈｉｔｉｐｏｒｎ所述情節相符，並有道路交通
    事故調查報告表二份、現場照片六張、光田綜合醫院檢驗報告單一份等在卷可稽
    。而被害人Ｋｕｍｐｈｏｏｋａｅｗ  Ｍｒｓ．  Ｊｉｔｔａ確係因本件車禍受
    有如犯罪事實欄所示致命傷害致心肺衰竭不治死亡，亦經檢察官督同法醫師到場
    相驗屬實，製有相驗筆錄、驗斷書、相驗屍體證明書、照片等附卷足憑。按服用
    酒類不能安全駕駛動力交通工具之認定，參考德國、美國之認定標準，對於酒精
    濃度呼氣已達每公升○．五五毫克或血液濃度達百分之○．一一以上，肇事率為
    一般正常人之十倍，應認為已達不能安全駕駛之標準（法務部八十八年五月十八
    日八八年度法檢字第一六六九號函參照），被告嗣後所測得血液中所含酒精濃度
    高達每公升一、○毫克，其駕駛車輛之注意能力已因飲酒而較平日為低，又撞及
    步行於馬路右方之行人及上揭自用小貨車，顯已達不能安全駕駛動力交通工具之
    程度。次按汽車在市區道路行駛，時速不得超過四十公里；且應注意車前狀況，
    並隨時採取必要之安全措施，道路交通安全規則第九十三條第一項第一款、第四
    款，第九十四條第三項分別定有明文。被告應注意能注意竟疏未注意上開規定致
    肇車禍，其有過失甚為顯然。再本件車禍經送台灣省台中區車輛行車事故鑑定委
    員會鑑定結果，亦持相同看法，有鑑定意見書附卷可稽，益證被告之行為有過失
    ，且被害人因本件車禍死亡與被告之前揭過失行為間有相當因果關係，是被告過
    失致死罪行，亦堪認定。
二、核被告所為，係犯刑法第一百八十五條之三服用酒類致無法安全駕動力交通工具
    罪及第二百七十六條第一項之過失致人於死罪。被告為汽車駕駛人，酒醉駕車，
    因而致人死亡，依法應負刑事責任，應依道路交通管理處罰條例第八十六條第一
    項之規定加重其刑。所犯上開各罪間，犯意各別，罪名有異，應分論併罰。爰審
    酌被告酒醉駕車對於公共安全有重大危害及其過失責任非輕，本應從重量刑，惟
    念其犯罪後業與被害人家屬達成和解（有和解書在卷可稽），犯罪後態度尚稱良
    好等一切情狀，分別量處如主文所示之刑，並定其應執行之刑。又被告前未曾受
    有期徒刑以上刑之宣告，有本院被告全國前案記錄表在卷可稽，其因一時失慮，
    致犯刑章，經此教訓，當知所警惕而無再犯之虞，本院認所宣告之刑以暫不執行
    為適當，爰併諭知緩刑肆年，以啟自新。
據上論斷，應依刑事訴訟法第二百九十九條第一項前段，刑法第一百八十五條之三、
第二百七十六條第一項、第五十一條第五款、第七十四條第一款、道路交通管理處罰
條例第八十六條第一項，罰金罰鍰提高標準條例第一條前段，判決如主文。
中      華      民      國    九十      年      八      月     十六     日
                                      臺灣臺中地方法院交通法庭
                                          法  官  許金樹
右正本證明與原本無異。
如不服本判決，應於判決送達後十日內，向本院提出上訴狀。
                                          書記官
中      華      民      國    九十      年       八     月     二十     日
附錄論罪科刑法條：
刑法第一百八十五條之三：服用毒品、麻醉藥品、酒類或其他相類之物，不能安全駕
駛動力交通工具而駕駛者，處一年以下有期徒刑、拘役或三萬元以下罰金。
刑法第二百七十六條第一項：
因過失致人於死者，處二年以下有期徒刑、拘役或二千元以下罰金。
(罰金部份業經提高十倍為二萬元)


司法院資訊處製作；財團法人民間司法改革基金會備份。
